# 陈版：瑞华《企业会计准则第 33 号——合并财务报表（ 2014 年修订）》实务操作指南8.19

提问人：leon007 时间：2014-10-23 09:44:23
瑞华《企业会计准则第 33 号——合并财务报表（ 2014 年修订）》实务操作指南8.19， 79 页，例 34 ：通过多次交易分步处置子公司股权导致丧失控制权（多次交易属于一揽子交易）中：“此外，由于A公司已经签订了不可撤销的股权出售协议且预计处置将在 1 年内完成，A公司还应根据《企业会计准则第 30 号——财务报表列报》有关持有待售资产和终止经营的有关——定进行相应的会计处理和列报。2X12年 1 月 1 日至2X12年 6 月末，B公司作为A公司持股 80 ％的非全资子公司纳入A公司合并财务报表合并范围，B公司实现的净利润 500 万中归属于C公司的份额 100 万（ 500 万×20%），在A公司合并财务报表中确认少数股东损益 100 万，并调整少数股东权益。”
请教，如果A公司在2X12年 12 月 31 日需要合并财务报表，对于分步交易处置的的B公司，在A公司的合并报表中要纳入B公司1-6月份资产、负债、利润表等，在A公司合并财务报表中是否还需要体现少数股东损益 100 万（对应的1-6月份少数股权损益）？对应的1-6月份少数股权权益在A公司在2X12年 12 月 31 日合并财务报表的所有者权益变动表中是否反映和如何反映？？

回答人：chenyiwei
1 、A公司 2012 年度合并报表中，仍需将 2012 年 1 ～ 6 月期间B公司净利润的 20 ％体现为少数股东损益。 2 、在 2012 年度A公司的合并股东权益变动表中，首先是“综合收益总额”项目中增加少数股权 100 万；其次增加后的少数股权于 6 月末随同B公司控制权的丧失而转出（所有者投入和减少资本——其他），到年末少数股权结零。

提问人：lan_guang 时间：2014-10-24 17:25:47
如何理解准则第 36 条的规定

回答人：chenyiwei
需抵销的内部交易未实现损益原先在谁的个别报表中确认的，就按他的股权结构对抵消影响进行分配，使合并结果能够还原到假设该内部交易不发生情况下合并报表的应有状态。因为内部交易不改变合并集团整体对外状况。

提问人：gjw3362692 时间：2017-04-08 16:01:31
学习过这个指南了，好东西。但准则后面有修订，请问有修订后的新版指南吗？

回答人：chenyiwei
这个实务操作指南本来就是依据 2014 年修订后的准则写的，与最新的长期股权投资、合并报表、合营安排准则是一致的。